

# Vincent Raine

# Auto entrepreneur Web et étudiant Epitech Nice, France

Mail. raine v@vrwd-freelancer.fr

Tel. 0970440483

L'informatique a toujours était une passion pour moi, j'ai très vite été attiré par la technologie et curieux de toujours apprendre de nouvelle choses.

C'est en 2008 que j'ai entamé mon initiation au graphisme, alternant créations de logos, boutons, bannières et divers montages photos.

J'ai ensuite fais la découverte du HTML et du CSS et après quelques semaines de travail et de curiosité, j'ai pu réaliser ma première maquette de site web.

Aujourd'hui, étudiant à Epitech Nice (École d'expertise informatique), j'ai pu aquérir de nombreuses méthodes de travail ainsi qu'une multitude de connaissances qui ne cessent de s'enrichir. J'ai notamment acquis un savoir faire en PHP, SQL, Javascript et autres langages tout en améliorant mes compétences déjà acquises.

J'ai donc décidé de me spécialiser dans le le développement en tant qu'auto entrepreneur afin de pouvoir travailler avec des professionnels et améliorer mes propres connaissances

# **FORMATIONS**

**janv. 2013 - janv. 2018** European Institute Of Technology / EPITECH

### Master 2, bac +5 Epitech BAC +5: Expert en technologies de l'information

Informatique, Communication, Developpement C, Administration Systeme (Unix, Linux, BSD), Programmation Unix

L'Etat vient d'homologuer le diplôme EPITECH BAC +5, Expert en Technologies de l'Information, au plus haut niveau de certification: le niveau 1. Cette annonce a été faite dans le Journal Officiel du 24 janvier 2008.

**janv. 2011 - juil. 2011** UFCV - Ligue De L'Enseignement Diplôme d'état, jeunesse et sport Brevet d'Aptitudes aux Fonctions d'Animateur (BAFA)

BAFA

sept. 2008 - juil. 2012 Lycée Thierry Maulnier

### Baccalauréat Bac STG

Marketing, Droit, Communication, Gestion, Economie

Sciences et Techniques de Gestion

- Spécialités : Communication et Marketing

# **EXPÉRIENCES**

**avr. 2014 - En cours** Jennyfhair

### Webmaster

Référencement SEO, Prestashop, Web Developer/Designer: PHP, MySQL, Ajax, CSS, HT

- refonte du site
- refonte du responsive
- amélioration du référencement

**janv. 2014 - En cours** Chez Maspi

### Webmaster

Web: PHP/MySQL, JavaScript, JQuery, HTML/CSS, CMS, Référencement Internet, Webdesign Et Webmastering

Développement, Maintenance, Référencement du site internet du snack "Chez Maspi"

avr. 2013 - sept. 2013 Webstore

### Stagiare Webmaster / Référencement

Gestion Site Web, Audit De Site Web, Création De Site Web, Webdesign Et Webmastering, Référencement SEO, Web Developer/Designer: PHP, MySQL, Ajax, CSS, HT, Web: PHP/MySQL, JavaScript, JQuery, HTML/CSS, CMS, Adobe Creative Suite

(Photoshop, Illustrator, InDe

- Création de sites internet clients de l'agence.
- Maintenance de sites internet clients de l'agence.
- Référencement de sites internet clients de l'agence.
- intégration de sites internet clients de l'agence.
- Audits de sites internet clients de l'agence.

avr. 2012 - En cours VRWD Freelancer

### **Web Developper**

Web: PHP/MySQL, JavaScript, JQuery, HTML/CSS, CMS, Web Developer/Designer: PHP, MySQL, Ajax, CSS, HT, Webdesign Et Webmastering, Référencement SEO, Intégrateur Web

http://www.vrwd-freelancer.fr/

juil. 2011 - juil. 2012 Lique De L'enseignement

#### **Animateur De Colonie**

**BAFA** 

Animateur de centre de vacances en région PACA

**janv. 2009 - janv. 2011** Ligue De L'enseignement

#### **Animateur De Colonie**

Ligue de l'Enseignement - Nice, France - CDD -

Encadré des mineurs dans une colonie de vacances Webmaster Le sport ASLPDE - Ramatuelle, France - CDI - Janvier 2012, En cours L'informatique

Refonte du site du domaine de l'Escalet La photographie

- \* Référencement
- \* Intégration La culture japonaise

Fondateur / Webmaster / Web Designer La musique VRWD Freelancer - Nice, France - CDI - Janvier 2013, En cours

### **MON UNIVERS**

Tennis | 7 ans

Meilleur classement 15/3

Tir à l'arc | 3 ans

En compétition

Webmaster | mars 2014

- -Refonte de la maquette, correction du responsive.
- -Référencement

Fondateur Webmaster - Graphiste | nov. 2013

Création et référencement du site de mon agence web

Développeur stagiaire | sept. 2013

Maintenance du site web dans le cadre de mon stage chez Webstore

Développeur stagiaire | sept. 2013

Création et référencement du site ecommerce dans le cadre de mon stage chez Webstore

Développeur stagiaire | mai 2013

Maintenance et référencement du site web dans le cadre de mon stage chez Webstore

Développeur stagiaire | avr. 2013

Refonte du site dans le cadre d'un stage chez Webstore

# LANGUES PARLÉES

français | Langue maternelle

TOEIC: 585

anglais | Intermédiaire

**TOEIC: 585** 

espagnol | Notions

# MON PARCOURS GÉOGRAPHIQUE

Athénes, Grèce | mai 2007 - mai 2007

Ibiza, Espagne | août 2008 - août 2008

Lowestoft, Royaume-Uni | juil. 2011 - juil. 2011

Mondovì, Italie | févr. 2012 - févr. 2012

# **MES ASPIRATIONS**

### **ASPIRATIONS GÉOGRAPHIQUES**

France | janv. 2014

#### **ENTREPRISES VISÉES**

Start up, PME, Grande entreprise

# Développeur stagiaire | avr. 2013

Maintenance et refonte du site web dans le cadre de mon stage d'étude scolaire

### Webmaster | mai 1992

- Création d'un site de réservation de chauffeur privé

### **POSTES SOUHAITÉS**

# **Graphiste - Webmaster**

Ce poste est celui qui correspond à mes projets de carrière et que je possède de l'expérience dans ce milieu

# **FORMATIONS ENVISAGÉES**

# Epitech Nice | juin 2018

Correspond à mon style d'étude et me permet de gérer mon emploi du temps (scolaire et professionnel) sans trop de contraintes